臺灣基隆地方法院基隆簡易庭小額民事判決
111年度基小字第599號
原      告  中華電信股份有限公司桃園營運處

法定代理人  蘇振乾  
訴訟代理人  葛乃榮律師
被      告  鑫達汽車貨運行

法定代理人  陳世斌  
訴訟代理人  王青雪  
            賴立雄  
上列當事人間請求損害賠償事件，本院於民國111年3月23日言詞
辯論終結，判決如下：
    主  文
被告應給付原告新臺幣陸萬肆仟壹佰壹拾捌元，及自民國一百一
十一年一月六日起至清償日止，按年息百分之五計算之利息。
訴訟費用新臺幣壹仟元由被告負擔。
本判決得假執行，但被告如以新臺幣陸萬肆仟壹佰壹拾捌元為原
告預供擔保，得免為假執行。
    事實及理由
壹、程序部分
一、按債務人對於支付命令之全部或一部，得於送達後20日之不
    變期間內，不附理由向發命令之法院提出異議。債務人對於
    支付命令於法定期間合法提出異議者，支付命令於異議範圍
    內失其效力，以債權人支付命令之聲請，視為起訴或聲請調
    解，民事訴訟法第516條第1項、第519條第1項定有明文。本
    件原告聲請本院對於被告發支付命令，本院於民國110年12
    月27日核發110年度司促字第9912號支付命令，被告於法定
    期間內具狀提出異議，有本院前揭支付命令、送達證書及被
    告聲明異議狀在卷可憑，依前揭規定，本院上開支付命令失
    其效力，應以原告支付命令之聲請，視為起訴。
二、中華電信股份有限公司臺灣北區電信分公司於提起本件訴訟
    後，變更為中華電信股份有限公司個人家庭分公司，且其營
    業項目變更，致本事件所涉事項非屬其業務範圍，而由業務
    範圍包括本件所涉受損電信設備設置維護之中華電信股份有
    限公司桃園營運處具狀聲明承受訴訟，並無不合，先予敘明
    。
貳、實體部分
一、原告起訴主張：
    被告之受僱人賴立雄於111年5月11日駕駛車號000-00號營業
    貨櫃曳引車（下稱系爭車輛），行經桃園市○○區○○○路0000
    號前，因未注意貨物高度而不慎勾拉電線以致損壞原告之電
    信設備，依電信法第45條第2、3項，及「電信線路遷移費用
    及電信設備損壞賠償負擔辦法」第15條第1項及第16條規定
    核算修復費用為新臺幣（下同）64,118元。原告之電桿設置
    高度依據建築物屋內外電信設備設置技術規範（下稱系爭規
    範）16.1.1條為5公尺，且系爭車輛於載貨前經過該路段並
    未發生事故，於15分鐘載貨後，因貨櫃高度過高以致發生事
    故，本件事故係因賴立雄駕駛系爭車輛未注意電線高度事先
    採取防護措施所致。為此提起本件訴訟，並聲明：㈠被告應
    給付原告64,118元，及自支付命令送達之翌日起至清償日止
    ，按年息百分之5計算之利息。㈡訴訟費用由被告負擔。
二、被告抗辯略以：
　　依庭呈之事故現場資料圖對比，可知事故現場多了一根電桿
    。且系爭車輛為監理站檢驗合格之車輛，車頭高度為3.6公
    尺、板車高度1.48公尺，系爭事故發生時，系爭車輛所拖之
    貨櫃為40呎高櫃，高度在2.89公尺至2.9公尺，故板車加貨
    櫃之總高度約為4.37公尺等語。
三、本院之判斷：
　㈠原告主張：被告之受僱人賴立雄於111年5月11日駕駛系爭車
    輛），行經桃園市○○區○○○路0000號前，勾拉到電線以致損
    壞原告之電桿等電信設備等情，為被告所無爭執，並經本院
    依職權向桃園市政府警察局龜山分局調閱本件交通事故相關
    資料（見該局111年2月25日山警分偵字第1110005776號函附
    道路交通事故現場圖、道路交通事調查報告表㈠㈡、桃園市政
    府警察局交通警察大隊龜山分隊酒精測定紀錄表、查詢資料
    、桃園市政府警察局交通警察大隊龜山分隊道路通事故當事
    人登記聯單、現場照片）在卷可稽，原告此部分主張堪予認
    定。
  ㈡按因修建房屋、道路、溝渠、埋設管線等工程或其他事故損
    壞電信設備者，應負賠償責任。電信法第45條第2項定有明
    文。次按「電信法第26條第2項規定，因修建房屋、道路、
    溝渠、埋設管線等工程或其他事故，損壞電信線路設施者，
    應負責償還修復費用。並未規定應負責償還修復費用者以有
    故意或過失為要件。即不問損壞者，有無故意或過失，均應
    負責償還修復費用。」，最高法院73年台上字第4656號民事
    判例意旨參照。又電信法於85年2月5日經修正，修正前第26
    條第2項之規定，修正後移列至第45條第2項，文字略有更動
    （修正前之規定為「因修建房屋、道路、溝渠、埋設管線等
    工程或其他事故損壞電信線路設施者，應負責償還修復費用
    。」），並未將原無過失責任修正為過失責任。據此可知，
    損壞電信線路設施者，仍不問故意或過失，均應負賠償責任
    。受僱人因執行職務，不法侵害他人之權利者，由僱用人與
    行為人連帶負損害賠償責任。但選任受僱人及監督其職務之
    執行，已盡相當之注意或縱加以相當之注意而仍不免發生損
    害者，僱用人不負賠償責任。第188條第1項定有明文。
　㈢經查，本件係賴立雄駕駛系爭車輛（所拖載之貨櫃）勾到電
    線，致電線桿斷裂等電信設備損壞，業如前述，則依前揭說
    明，不問賴立雄有無過失，均應依電信法第45條第2項規定
    ，對原告因此所受之損害負賠償責任。據此，賴立雄縱無過
    失，其僱用人之被告亦應負賠償責任。而原告主張受損電信
    設備修復費用依「電信線路遷移費用及電信設備損壞賠償負
    擔辦法」第16條（準用同法第14條）核算結果，修復費用為
    64,118元等情，為被告所無爭執，是原告請求被告賠償64,1
    18元，為有理由。
　㈣至於被告辯稱：原告於事發後在現場多設置一根電桿，且被
    告之車輛及貨櫃均符合高度等情。按電信法第26條第2項所
    規定之償還責任，雖採無過失主義，但仍應有民法第217條
    過失相抵規定之適用。法院於裁量該償還修復費用額時，自
    應斟酌被害人行為原因力之強弱及過失之輕重以定之，以求
    公平分擔損失而符誠信原則。次按當事人主張有利於己之事
    實者，就其事實有舉證之責任。但法律別有規定，或依其情
    形顯失公平者，不在此限。民事訴訟法第277條定有明文。
    經查，原告主張其電桿設置之高度係依據建築物屋內外電信
    設備設置技術規範第16.1.1條，為5公尺等情，參以（93年1
    2月23日訂定）建築物屋內外電信設備設置技術規範（下稱
    系爭技術規範）第16.1.1條規定，電信架空線路之設置除因
    地形、環境等特殊情形外，線纜之最低部分與地面之垂直距
    離，跨越公路或道路，淨高度應符合5公尺以上。而被告主
    張系爭車輛之車頭高度為3.6公尺，板車（即車號00-00營業
    半拖車，下稱系爭拖車）高度為1.48公尺，當時拖運之貨櫃
    為40呎高櫃，高度在2.89至2.9公尺間等情，提出汽車新領
    牌照登記書、拖車新領牌照登記書、系爭車輛及系爭拖車之
    行車執照等件影本為證，則系爭拖車車高若符合上揭監理登
    記情形，加計貨櫃高度，合計約4.38公尺。是以，倘若事故
    當地原告之架空線路確實符合系爭技術規範第16.1.1規定離
    地面垂直距離淨高有5公尺以上，且系爭拖車加貨櫃高度亦
    確未超過4.38公尺，則系爭車輛穿越時，所拖載之貨櫃即無
    可能勾到電線。惟仍無卷存積極證據足以證明本件事故係因
    原告未依系爭技術規範上開規定設置電信設備，或係因設置
    後電線因故下垂致離地面淨高不足4.38公尺之情形所致。至
    於被告主張原告於事故發生後在該處多設置1根電桿等情，
    縱使屬實，亦無從推認事故當時該電線之設置係不符合系爭
    技術規範上開關於離地淨高之規定。此外，被告並未提出其
    他確切證據證明本件事故之發生係因原告之過失所致，本件
    即無過失相抵規定之適用，附此指明。
四、綜上，原告依電信法第45條第2項等規定，請求被告給付64,
    118元，及自支付命令送達翌日即111年1月6日起至清償日止
    ，按年息百分之5計算之利息，為有理由，應予准許。
五、本件事證已臻明確，兩造其餘主張、陳述及所提之證據，與
    判決結果不生影響，爰不一一論述，附此敘明。
六、本件訴訟費用即第一審裁判費1,000 元，由敗訴之被告負擔
    。
七、本件係適用小額訴訟程序所為被告敗訴之判決，依民事訴訟
    法第436條之20規定，依職權宣告假執行。並依職權宣告被
    告預供擔保得免為假執行。
八、據上論結，本件原告之訴為有理由，依民事訴訟法第436條
    之23、第436條之19第1項、第436條之20、第436條第2項、
    第392條第2項、第78條、第87條第1項判決如主文。
中　　華　　民　　國　　111 　年　　4 　　月　　20　　日
                  基隆簡易庭  法  官  高偉文
以上正本係照原本作成。
對於本件判決如有不服，應於收受送達後20日內向本院提出上訴
書狀，上訴於本院合議庭，並按他造當事人之人數附具繕本。
當事人之上訴，非以判決違背法令為理由不得為之，上訴狀應記
載上訴理由，表明下列各款事項：
㈠原判決所違背之法令及其具體內容。
㈡依訴訟資料可認為原判決有違背法令之具體事實。
如委任律師提起上訴者，應一併繳納上訴審裁判費。
中　　華　　民　　國　　111 　年　　4 　　月　　20　　日
                              書記官 王靜敏